

илья волтов

Аналитик данных

Санкт-Петербург, Россия

+79817956314

<u>ivoltovp@gmail.com</u>

in <u>ilya-voltov</u>

ОСНОВНЫЕ НАВЫКИ

Стат. анализ	70%
Бизнес- аналитика	70%
Визуал. данных	80%
Базы данных	60%

достижения

Отчёты

"ИСОН" - - система помощи принятия решений (прогнозирование) номер рег.: 2021662181

должность:

лидер проекта, глава команды разработки

"Система управления НИОКР" - ERP должность:

аналитик данных, программист

Системы бизнес-аналитики на базе Power BI и Yandex
DataLens

должность: аналитик данных, программист

СКАЧАТЬ МОЁ РЕЗЮМЕ



<u>Скачать</u> данную страницу (PDF)

<u>+</u>

<u>Скачать</u> <u>полное резюме (PDF)</u>

О СЕБЕ

Высокомотивированный и ответственный профессионал с 10-летним опытом в области анализа данных.

Постоянно следую современным тенденциям и техникам в сфере науки о данных.
В настоящее время ищу новый вызов, так как работа с данными — моя страсть, и я стремлюсь к

постоянному развитию и совершенствованию.

ОПЫТ РАБОТЫ

o 2023 - н.в.

Внештатный аналитик данных (freelance) Контракты с крупными международными консалтинговыми компаниями (KPMG, GB)

o 2018 - 2023

Руководитель отдела разработки ПО ПАО "Федеральный Испытательный центр" (входит в группу компаний "Россети")

o 2014 - 2018

Аналитик данных ПАО "Россети Ленэнерго" (входит в группу компаний "Россети")

ОБРАЗОВАНИЕ

o 2017

60%

Санкт-Петербургский политехнический университет Петра Великого, Санкт-Петербург аспирант

Тема исследования: "<u>Интеллектуальный анализ</u> данных для прогнозирования вероятности перебоев в работе электросетевых объектов"

o 2008 - 2013

Санкт-Петербургский государственный экономический университет, Санкт-Петербург магистр

Дипломная работа: "Экономический и **статистический анализ** энергоэффективности в регионах Российской Федерации"

СТЕК ТЕХНОЛОГИЙ

- Python (Pandas, Numpy, Plotly, Matplotlib)
- JavaScript (MUI framework)
- Jupyter; Google Colab
- PostgreSQL; ClickHouse
- Heroku; Yandex.Cloud

хобби







